【裁判字號】    89,易,2077
【裁判日期】    900418
【裁判案由】    贓物
【裁判全文】
臺灣臺中地方法院刑事判決                        八十九年度易字第二七七號
    公  訴  人  臺灣臺中地方法院檢察署檢察官
    被      告  甲○○
右列被告因贓物案件，經檢察官提起公訴（八十九年度偵字第六九六六號），本院判
決如左：
    主  文
甲○○收受贓物，處有期徒刑參月，如易科罰金，以參佰元折算壹日。
    事  實
一、甲○○明知真實姓名年籍不詳、綽號「阿龍」之成年男子所使用之車牌號碼ＱＴ
    Ｅ─三○八號（起訴書誤載為ＱＥＴ─三○八號）機車係來路不明之贓車（該機
    車係林永朝所有，由乙○○所管領使用，於民國八十九年一月二十一日十七時許
    ，在台中市○區○○路三○六巷十號前失竊），竟於八十九年一月二十三日上午
    ，在台中市中山公園附近向「阿龍」借用該贓車而收受之。嗣於同日二十時許，
    甲○○騎乘上開贓車，行經台中市○○街五一號前，為警查獲而查悉上情。
二、案經台中市警察局第一分局報請臺灣臺中地方法院檢察署檢察官偵查起訴。
    理  由
一、訊據被告甲○○固不諱言有向綽號「阿龍」之男子借用上開機車之事實，惟矢口
    否認有收受贓物之犯行，並辯稱：不知該機車係贓車云云。然查，上開車牌號碼
    ＱＴＥ─三○八號機車係林永朝所有，由乙○○所管領使用，而於八十九年一月
    二十一日十七時許，在台中市○○路三０六巷十號前失竊等情，業據被害人乙○
    ○於警訊時指訴明確，並有贓物認領保管收據及車輛竊盜、車牌失竊資料個別查
    詢報表─查詢車輛認可資料各一紙附卷可稽，是該機車係屬贓物無訛。而按一般
    人欲向他人借用機車，為擔保來源之正當性，不但會向熟識之人借用，且必會先
    檢視行車執照或其他車籍資料等，以免取得來路不明之車輛，然被告於警訊、偵
    查及本院審理中均一再稱不知「阿龍」之真實姓名，亦不知其住所，甚且亦不知
    「阿龍」之聯絡方法，更從未與「阿龍」聯絡過，足見被告與該綽號「阿龍」之
    男子並非熟稔，益以被告復自承向「阿龍」借用機車時，「阿龍」並未交付行車
    執照，其亦未向「阿龍」要求出示車籍資料或要求一併交予行車執照以備檢查等
    情以觀，被告顯對該機車為贓物已有所認識，被告所為不知贓之辯解，顯係事後
    卸責之詞，不足採信。本案事證明確，被告右揭犯行洵堪認定    。
二、核被告甲○○所為，係犯刑法第三百四十九條第一項之收受贓物罪。爰審酌被告
    犯罪之動機係為供其代步使用、犯罪之手段、目的、犯罪所生之危害及犯後態度
    等一切情狀，量處如主文所示之刑，並諭知易科罰金之折算標準。扣案之鑰匙二
    支，雖係綽號「阿龍」之男子於交付機車時一併交付被告之物，業經被告供明在
    卷，惟該鑰匙二支並非供被告犯收受贓物罪所用或預備之物，亦非被告犯收受贓
    物罪所得之物，復非違禁物，故不另為沒收之諭知，公訴意旨請求將扣案之鑰匙
    二支併宣告沒收，容有未洽，附此敘明。
據上論斷，應依刑事訴訟法第二百九十九條第一項前段，刑法第三百四十九條第一項
、第四十一條第一項前段，罰金罰鍰提高標準條例第一條前段、第二條，判決如主文
。
中      華      民      國       九十      年     四     月     十八    日
                                    臺灣臺中地方法院刑事第二庭
                                        法  官  呂  麗  玉
右正本證明與原本無異。
如不服本判決，應於判決送達後十日內向本院提出上訴狀，上訴於臺灣高等法院臺中
分院( 須附繕本 )。
                                        書記官
中      華      民      國       九十      年     四     月     十八    日
刑法第三百四十九條第一項
收受贓物者，處三年以下有期徒刑、拘役或五百元以下罰金。
搬運、寄藏、故買贓物或為牙保者，處五年以下有期徒刑、拘役或科或併科一千元以
下罰金。
因贓物變得之財物，以贓物論。


司法院資訊處製作；財團法人民間司法改革基金會備份。
